【裁判字號】    91,易,3925
【裁判日期】    920402
【裁判案由】    贓物
【裁判全文】
臺灣高雄地方法院刑事判決                        九十一年度易字第三九二五號
    公  訴  人  臺灣高雄地方法院檢察署檢察官
    被      告  乙○○
    選任辯護人  張賜龍律師
                郭淑萍律師
右列被告因贓物案件，經檢察官提起公訴（九十一年度偵字第一八五九八號），本院
判決如左：
    主  文
乙○○故買贓物，處拘役肆拾日，如易科罰金以佰元折算壹日，又收受贓物，處拘
役拾日，如易科罰金，以佰元折算壹日；應執行拘役陸拾日，如易科罰金，以
佰元折算壹日，緩刑貳年。
    事  實
一、乙○○係設於高雄縣鳳山市○○○路○段一四○號宗勝機車行之負責人，其明知
    不詳姓名年籍綽號「豆豆龍」之成年男子所持有之山葉牌迅光一二五CC車型之銀
    色車台（包括車座墊、置物箱、引擎防塵蓋、右前方向燈、右後視鏡），車身多
    處紋有引擎號碼五ＮＷ─一一八三五二號（按引擎號碼五ＮＷ─一一八三五二號
    機車之車牌號碼為ＭＺ六─二七九號，為黃良宇所有，於九十一年一月十一日下
    午四時許在高雄市前鎮區○○○路九十一號前失竊）為贓車拆御後之零件，係來
    路不明之贓物，竟在民國九十一年三月間，在不詳地點以新台幣（以下同）數百
    元之代價購買之，並將前揭車台拼裝至其平日騎乘之山葉牌ＭＡＸＳＶ型車號Ｘ
    ＲＣ─八五○號之車身上，復將該車重新噴漆為藍色後，留供己用。
二、乙○○復另行起意，明知烙印有引擎號碼ＳＡ二○ＤＡ─一○五九六三號之機車
    座墊、置物箱、電池蓋、輔助煞車燈為來路不明贓車拆御後之零件（按引擎號碼
    ＳＡ二○ＤＡ─一○五九六三號之機車車牌號碼為ＸＹＡ─一九五號，為陳樹山
    所有交由甲○○使用，於九十一年七月四日晚上十一時二十分許，在高雄市○○
    區○○路大坪頂公園附近失竊）係屬來路不明之贓物，竟於九十一年七月四日至
    同年八月四日期間內之某時自不詳姓名年籍之人處收受之，並將之拼裝至車號Ｇ
    ＫＥ─一三一號之機車之車身後，於九十一年八月四日以二萬七千元之價金將Ｇ
    ＫＥ─一三一號機車之出售予不知情之謝旻潔，經警於九十一年八月二十一日晚
    上九時十五分許，在高雄市前金區○○○路與五福三路圓環東南角臨檢時查獲謝
    旻潔所騎乘之車號ＧＫＥ─一三一號機車之車牌號碼與車身之紋身引擎號碼不相
    符合，當場扣押該車，並循線於翌（二十二）日持搜索票至前開機車行搜索當場
    查獲車行騎樓所停放之機車車號ＸＲＣ─八五○號之車身之紋身引擎號碼與車牌
    號碼亦不相符，始得知上情。
三、經被害人黃良宇及甲○○分別訴由高雄市政府警察局新興分局報請臺灣高雄地方
    法院檢察署檢察官偵查起訴。
    理  由
一、訊之被告乙○○固坦承收受右揭綽號「豆豆龍」之男子交付之前揭車座墊、置物
    箱、引擎防塵蓋、右前方向燈、右後視鏡等物，惟矢口否認有何故買贓物及收受
    贓物之犯行，辯稱：綽號「豆豆龍」之男子係一位客戶，因為去年幫他修過車，
    才給伊前開機車零件，並非向豆豆龍買受，而烙印有引擎號碼ＳＡ二○ＤＡ─一
    ○五九六三號之機車座墊、置物箱、電池蓋、輔助煞車燈等物，係在伊住處對面
    之空地撿到云云。
二、經查，引擎號碼五ＮＷ─一一八三五二號機車之車牌號碼為ＭＺ六─二七九號，
    為黃良宇所有，於九十一年一月十一日下午四時許在高雄市前鎮區○○○路九十
    一號前失竊，引擎號碼ＳＡ二○ＤＡ─一○五九六三號之機車車牌號碼為ＸＹＡ
    ─一九五號，為陳樹山所有交由甲○○使用，於九十一年七月四日晚上十一時二
    十分許，在高雄市○○區○○路大坪頂公園附近失竊，該二部機車均屬贓車之事
    實，業據黃良宇、甲○○分別於警訊中指述綦詳，並有贓物保領保管單、車輛竊
    盜、車牌失竊資料個別查詢報表─查詢車輛認可資料、車籍作業系統─查詢認可
    資料、贓物認領保管收據各二份在警卷可稽，而紋有引擎號碼五ＮＷ─一一八三
    五二號之車台（包括車座墊、置物箱、引擎防塵蓋、右前方向燈、右後視鏡），
    烙印有引擎號碼ＳＡ二○ＤＡ─一○五九六三號之機車座墊、置物箱、電池蓋、
    輔助煞車燈均為來路不明贓車拆御後之零件，自亦屬贓物無訛。被告於檢察官初
    訊時即坦承綽號「豆豆龍」之男子交付之紋有引擎號碼五ＮＷ─一一八三五二號
    車台，係伊拿幾百元向「豆豆龍」買的，伊知道是贓物等語（偵卷第三頁），並
    經本院勘驗該偵訊錄音帶屬實（九十二年行三日筆錄），被告於偵訊中亦自承「
    豆豆龍」在交付零件之時，並無出示原車之行車執照，參以被告經營機車行之業
    務，已逾三年之久，有營利事業登記證影本附於警卷可按，對於一般機車零件之
    買賣，是否為來路不明之贓車零件，應較有一般人更高之敏銳度，對於車身零件
  上所紋之號碼所代表之意義及其專屬性質，難諉為不知，其於本院審理辯稱不知
    為贓物、未向「豆豆龍」買受云云，顯係後避重就輕之詞，不足採信，其故買贓
    物之犯行應堪認定。
三、次查，被告確有將上開烙印有引擎號碼ＳＡ二○ＤＡ─一○五九六三號機車座墊
    、置物箱、電池蓋、輔助煞車燈拼裝至車號ＧＫＥ─一三一號之車身，並將之出
    售予不知情之謝旻潔之事實，業據被告於警、偵訊及本院審理中坦承不諱，而上
    開烙印有引擎號碼ＳＡ二○ＤＡ─0000000號機車座墊、置物箱、電池蓋
    、輔助煞車燈，拼裝在車號ＧＫＥ─一三一號之機車，十分新穎，且以二萬七千
    元之高價出售予不知情之謝旻潔，此經被告乙○○自承在卷，並據證人謝旻潔、
    王春滿分別於偵訊中陳明，復有照片七幀在偵卷可佐，前開機車零件顯係具有相
    當財產價值之新穎零件，應無任人丟棄在路口之理，況該機車零件上均烙印有引
    擎號碼，被告係從事經營機車行之業務，就該零件係屬來路不明之贓物，應有認
    識，而被告竟予收受，並拼裝在車號ＧＫＥ─一三一號機車而以二萬七千元之高
    價出售予謝旻潔穎，則被告明知上開零件係贓物，猶自不詳之人士收受一節，亦
    堪認定。被告前開所辯，與常情不符，顯不足採信，其收受贓物之犯行應堪認定
    。
四、核被告乙○○所為係犯刑法第三百四十九條第二項之故買贓物罪及同法條第一項
    之收受贓物罪。其所犯故買贓物罪與收受贓物罪，犯意各別，罪名不同，應分論
    併罰。爰審酌被告為貪圖小利，竟向他人買受來路不明之贓物，助長竊盜犯行，
    並使被害人難以取回失竊之物品，惟念被告犯後已與被害人黃良宇、甲○○達成
    民事和解，有和解書二紙附卷可稽，雖未坦承犯行，態度良好，所故買及收受之
    贓物屬機車零件，價值非鉅等一切情狀，分別量處如主文所示之刑，並定應執行
    刑及諭知如易科罰金之折算標準。又被告前未曾受有期徒刑以上刑之宣告，有台
    灣高等法院被告全國前案紀錄表及臺灣高雄地方法院檢察署刑案資料查註紀錄表
    各一份在卷可稽，因一時失慮，偶罹刑典，事後已與被害人達成民事和解，已如
    前述，經此刑之宣告後，應知警惕而無再犯之虞，本院因認暫不執行其刑為當，
    予以宣告緩刑二年，用啟自新。
據上論斷，應依刑事訴訟法第二百九十九條第一項前段，刑法第三百四十九條第一項
、第二項、第四十一條第一項前段、第五十一條第六款、第七十四條第一款，罰金罰
鍰提高標準條例第一條前段、第二條，判決如主文。
本案經檢察官劉河山到庭執行職務。
中      華      民      國    九十二    年      四      月      二      日
                                  臺灣高雄地方法院刑事庭
                                      法  官    涂裕洪
右正本證明與原本無異。
如不服本判決，應於判決送達後十日內，向本院提出上訴狀。
                                      書記官    賴佳慧
中    華    民    國      九十二     年      四     月      三      日
附錄本判決論罪科刑法條：
中華民國刑法第三百四十九條
收受贓物者，處三年以下有期徒刑、拘役或五百元以下罰金。
搬運、寄藏、故買贓物或為牙保者，處五年以下有期徒刑、拘役或科或併
科一千元以下罰金。
因贓物變得之財物，以贓物論。


司法院資訊處製作；財團法人民間司法改革基金會備份。
